【裁判字號】    89,上易,3256
【裁判日期】    891026
【裁判案由】    贓物等
【裁判全文】
臺灣高等法院刑事判決                          八十九年度上易字第三二五六號
    上  訴  人
    即  被  告  丁○○
右上訴人因贓物案件，不服臺灣臺北地方法院八十九年度易字第一三五三號，中華民
國八十九年七月二十七日第一審判決（起訴案號：臺灣臺北地方法院檢察署八十八年
度偵字第二一七０四號），提起上訴，本院判決如左：
    主  文
上訴駁回。
    事實及理由
一、丁○○於民國八十三年間曾因違反麻醉藥品管理條例案件，經臺灣臺北地方法院
    判處有期徒刑六月確定，於八十五年八月十七日執行完畢，猶不知悔改，明知自
    稱「陳力華」（真實姓名、年籍、住居所不詳）之成年男子所持有引擎號碼ＶＱ
    00000000Ａ號自用小客車及車上所懸掛ＣＩ－二六四０號之車牌均係他
    人所失竊之贓物（ＶＱ00000000Ａ號自用小客車，係位能企業有限公司
    所有，交由甲○○管領使用，於八十八年九月十四日，在臺北縣永和市○○路一
    八０號地下室遭竊；ＣＩ－二六四０號車牌連同該車號小客車，則係安侯建業會
    計師事務所所有，交由丙○○管領使用，於八十八年九月十九日，在臺北市○○
    路○段一七０號旁遭竊），竟基於牙保贓物之犯意，於八十八年九月十九日晚上
    七時許，在臺北縣新店市○○街七巷三十二號，居間介紹「陳力華」以新臺幣（
    下同）五萬元之價金將該贓車出賣並交付予乙○○（乙○○部分另簽移臺灣臺北
    地方法院併案審理）。嗣於同年月二十日晚上八時三十分許，在臺北市○○街立
    體停車場五樓為警查獲（丁○○因另案通緝中，竟冒稱「張家慶」應訊，該部分
    業經第一審以其偽造署押，判處有期徒刑三月，未據上訴而確定）。案經臺北市
    政府警察局萬華分局報請臺灣臺北地方法院檢察署檢察官偵查起訴。
二、本案經本院審理結果，認第一審以上訴人即被告丁○○前開部分所為，係犯刑法
    第三百四十九條第二項牙保贓物罪。而被告於八十三年間曾因違反麻醉藥品管理
    條例案件，經臺灣臺北地方法院判處有期徒刑六月確定，於八十五年八月十七日
    執行完畢，有臺灣高等法院檢察署刑案紀錄簡覆表在卷足稽，其於五年以內再犯
    有期徒刑以上之本罪，為累犯，應加重其刑。爰酌情並援引刑事訴訟法第二百九
    十九條第一項前段，刑法第三百四十九條第二項、第四十七條，罰金罰鍰提高標
    準條例第一條前段，就其牙保贓物部分，判處有期徒刑八月。經核認事用法並無
    不合，量刑亦屬適當，應予維持，並引用第一審判決書該部分記載之證據及理由
    。
三、被告上訴意旨略以：伊原在乙○○家中泡茶，經「陳力華」以手機連繫後，「陳
    力華」亦前來閒聊而結識乙○○，旋其二人自行談及購買贓車之事，伊並未仲介
    亦無取佣，應不負牙保之責云云。惟按刑法所定牙保贓物罪之「牙保」，係指買
    賣之介紹者，其成立犯罪之特質，在乎介紹之行為，凡居間介紹者即足，不以得
    獲利益為必要。經查，乙○○於被查獲時所駕駛之系爭贓車，確係經由被告之介
    紹，以五萬元之價格向「陳力華」購得等情，迭據被告於警訊、檢察官訊問及原
    審審理中自白屬實，核與偵查中之同案被告乙○○所述情節一致。況且，被告亦
    自承「陳力華」與乙○○原不相識，則若非被告居間仲介，「陳力華」豈會向不
    熟悉之人，貿然推銷贓車以自曝其短？被告上訴意旨空言否認居間介紹，顯係事
    後卸責飾詞，不足憑採，又聲請再傳訊乙○○為證，亦無必要。被告就牙保贓物
    部分之上訴，為無理由，應予駁回。
據上論斷，應依刑事訴訟法第三百七十三條、第三百六十八條，判決如主文。
本案經檢察官謝英民到庭執行職務。
中    華    民    國    八十九    年       十       月     二十六       日
                          臺灣高等法院刑事第五庭
                              審判長法  官  曾  德  水
                                    法  官  趙  功  恆
                                    法  官  林  立  華
右正本證明與原本無異。
不得上訴。
                                    書記官  廖  月  女
中    華    民    國    八十九    年       十       月     二十七       日
附錄本案論罪科刑法條全文
刑法第三百四十九條第二項
搬運、寄藏、故買贓物或為牙保者，處五年以下有期徒刑、拘役或科或併科一千元以
下罰金。


司法院資訊處製作；財團法人民間司法改革基金會備份。
